臺灣板橋地方法院刑事判決　　　　　　　　　　　　九十一年度訴字第一八六八號
　　公　訴　人　臺灣板橋地方法院檢察署檢察官
　　被　　　告　甲○○　男　三.
右列被告因毒品危害防制條例案件，經檢察官提起公訴（九十一年度毒偵字第二六六
○號），本院判決如左：
    主  文
甲○○施用第二級毒品，累犯，處有期徒刑柒月。
    事  實
一、甲○○前有多次違反麻醉藥品管理條例之前科，復因施用第二級毒品案件，經臺
    灣臺北地方法院裁定觀察勒戒後並無繼續施用毒品之傾向，而於民國八十七年十
    一月二十五日以八十七年度易字第一八八五號判決免刑確定在案（其中臺灣板橋
    地方法院檢察署亦據上開同一觀察勒戒結果，對甲○○前於八十七年十月二十二
    日為警查獲之施用第二級毒品案件，於八十八年一月十四日亦以八十八年度偵字
    第四號同為不起訴處分）。甲○○仍不知悛悔，復又再因施用第二級毒品案件，
    經本院裁定送觀察勒戒後，認有繼續施用毒品之傾向，除先令入戒治處所施以強
    制戒治外，並經臺灣板橋地方法院檢察署檢察官依法提起公訴，而經本院於八十
    八年十二月九日以八十八年度易字第三八九三號判決判處有期徒刑七月確定，而
    於九十年五月十日執行完畢。詎甲○○仍不思戒絕，又另行起意，於九十一年五
    月二十二日下午六時許即為警查獲採尿時起，回溯九十六小時內某時，在不詳地
    點，以不詳方式非法施用第二級毒品安非他命一次。嗣於九十一年五月二十二日
    下午五時許，在臺北縣三重市○○路一五七號五樓為警查獲，並經採尿後驗呈安
    非他命陽性反應，始查悉上情。
三、案經臺北市政府警察局報請臺灣板橋地方法院檢察署檢察官偵查起訴。
              理  由
一、訊據被告甲○○矢口否認有何施用安非他命之犯行，辯稱：伊自上次判刑執行完
    畢後即未再施用毒品云云，惟查被告於九十一年五月二十二日下午六時許之採尿
    經檢驗結果，乃驗呈安非他命陽性反應，有臺北市立療養院煙毒尿液檢驗報告書
    一紙在卷可憑，復再經送請臺灣尖端先進生技醫藥股份有限公司以較精密之氣相
    層析質譜儀確認檢驗結果，亦確呈安非他命之陽性反應，亦有該公司九十一年六
    月七日濫用藥物尿液檢驗報告一紙附卷可稽。按甲基安非他命經口服投與後約百
    分之七十於二十四小時內自尿中排出，約百分之九十於九十六小時內自尿中排出
    ，由於甲基安非他命成分之檢出與其投與方式、投與量、個人體質、採尿時間與
    檢測儀器之精密度等諸多因素有關，因此僅憑尿液中呈安非他命陽性反應，並無
    法確實推算吸食時間距採集時間之長短，惟依上述資料推斷，最長可能不會超過
    四日，亦經行政院衛生署藥物食品檢驗局八十一年二月八日（八一）藥檢一字第
    ００一一五六號函示明確。被告上開所採尿液送驗結果既呈安非他命之陽性反應
    ，顯見被告在經警採尿前之九十六小時內某時，確有施用第二級毒品安非他命之
    事實甚明，其辯稱前案執行完畢後並未施用云云自不足採。而被告前因施用第二
    級毒品案件，經臺灣臺北地方法院裁定觀察勒戒後並無繼續施用毒品之傾向，而
    於八十七年十一月二十五日以八十七年度易字第一八八五號刑事判決免刑確定在
    案（其中臺灣板橋地方法院檢察署亦據上開同一觀察勒戒結果，對甲○○前於八
    十七年十月二十二日為警查獲之施用第二級毒品案件，於八十八年一月十四日亦
    以八十八年度偵字第四號同為不起訴處分），復又再因施用第二級毒品案件，經
    本院裁定送觀察勒戒後，認有繼續施用毒品之傾向，除先令入戒治處所施以強制
    戒治外，並經臺灣板橋地方法院檢察署檢察官依法提起公訴，而經本院於八十八
    年十二月九日以八十八年度易字第三八九三號判決判處有期徒刑七月確定，有上
    開上開不起訴處分書、判決書影本在卷足憑，被告乃係三犯以上，是罪證明確，
    應予依法論科。
二、核被告施用安非他命之行為，係犯毒品危害防制條例第十條第二項施用第二級毒
    品罪。又被告有如事實欄所載之前科，並已執行完畢，其受有期徒刑之執行完畢
    後，五年內再犯有期徒刑以上之本罪，為累犯，應依法加重其刑。至其施用前持
    有安非他命之低度行為應為施用之高度行為所吸收，不另論罪。爰審酌被告前有
    多次施用毒品前科卻仍意志不堅，不思戒絕，犯罪之動機、目的、手段，及其品
    性、生活狀況、智識程度、犯罪所生之危害，及犯罪後態度等一切情狀，量處如
    主文所示之刑示懲。
據上論斷，應依刑事訴訟法第二百九十九條第一項前段，毒品危害防制條例第十條第
二項，刑法第十一條前段、第四十七條，判決如主文。
本案經檢察官游鉦添到庭執行職務
中      華      民      國      九十一    年    十一    月    二十九    日
                                  臺灣板橋地方法院刑事第六庭
                                          法  官  朱 耀 平
右正本證明與原本無異。
如不服本判決，應於判決送達後十日內，向本院提出上訴狀。
              書記官  黃 炎 煌
中      華      民      國      九十一    年    十一    月    二十九    日
附錄本案所犯法條全文
毒品危害防制條例第十條：
施用第一級毒品者，處六月以上五年以下有期徒刑。
施用第二級毒品者，處三年以下有期徒刑。
